! Divvun & Giellatekno - open source grammars for Sámi and other languages
! Copyright © 2000-2010 The University of Tromsø & the Norwegian Sámi Parliament
! http://giellatekno.uit.no & http://divvun.no
!
! This program is free software; you can redistribute and/or modify
! this file under the terms of the GNU General Public License as published by
! the Free Software Foundation, either version 3 of the License, or
! (at your option) any later version. The GNU General Public License
! is found at http://www.gnu.org/licenses/gpl.html. It is
! also available in the file $GTHOME/LICENSE.txt.
!
! Other licensing options are available upon request, please contact
! giellatekno@hum.uit.no or divvun@samediggi.no

Multichar_Symbols

  +Use/NG    ! Do not generate, for isme-ped.fst and apertium
  +String    ! Tag to denote non-numeric strings
  +NumNum    ! Tag to denote real numbers in one form or another

LEXICON Root

!These 4 lines are for TTS, they are commented out.
!< %+String [a|b|c|d|e|f|g|h|i|j|k|l|m|n|o|p|q|r|s|t|u|v|w|q|y|z|â|ê|î|ô|A|B|C|D|E|F|G|H|I|J|K|L|M|N|O|P|Q|R|S|T|U|V|W|X|Y|Z|Â|Ê|Î|Ô]* > COMMA ; ! This first line is to allow all letter strings.
!+NumNum NUMBERSECTION ;
!+NumNum COMMASECTION ;
!LEXICON NUMBERSECTION

HUNDREDSM ;		! 200M
mitâtahtomitanaw% :1 HUNDREDM ;	! 100M
TENSM ;			! 20-99M
TEENSM ;		! 10-19M
ONESM ;			! 1-9M
HUNDREDST ;		! 200000-999999
mitâtahtomitanaw:1 HUNDREDT ;	! 100000-100999
TENST ;			! 20000-99999,10000-10999
TEENST ;		! 11000-19999
ONEST ;			! 2000-9999
tåvsene:1 THOUSAND ;	! 1000-1999
UNDERTHOUSAND ;		! 100-999
TENS ;			! 20-99
TEENS ;			! 10-19
ONES ;			! 1-9

LEXICON HUNDREDSM
nîso:2  CUODIM ;
nisto:3 CUODIM ;
newo:4 CUODIM ; ! Google: 459
nîyânan:5 CUODIM ;
nikotwâsik:6 CUODIM ;
tepakohp:7 CUODIM ;
ayinânew:8 CUODIM ;
kekâmitâtaht:9 CUODIM ;

LEXICON CUODIM
mitâtahtomitanaw: HUNDREDM ;

LEXICON HUNDREDM
      TENSM ;
      TEENSM ;
:%0   ONESM ;
:%0%0 MILJON ;

LEXICON TEENSM
luhkie:1 TEENM ;

LEXICON TEENM
peyak:1     LOHKAIM ;
nîso:2   LOHKAIM ;
nisto:3    LOHKAIM ;
newo:4 LOHKAIM ;
nîyânan:5   LOHKAIM ;
nikotwâsik:6   LOHKAIM ;
tepakohp:7 LOHKAIM ;
ayinânew:8 LOHKAIM ;
kekâmitâtaht:9   LOHKAIM ;

LEXICON LOHKAIM
MILJON ;

LEXICON TENSM
luhkie:1%0 MILJON ;
nîso:2   TENM ;
nisto:3    TENM ;
newo:4 TENM ;
nîyânan:5   TENM ;
nikotwâsik:6   TENM ;
tepakohp:7 TENM ;
ayinânew:8 TENM ;
kekâmitâtaht:9   TENM ;

LEXICON TENM
luhkie:%0 MILJON ;
luhkie:   ONESM ;

LEXICON ONESM
akte% miljon% :1 OVERTHOUSANDS ;
nîso:2         MILJON ;
nisto:3          MILJON ;
newo:4       MILJON ;
nîyânan:5         MILJON ;
nikotwâsik:6         MILJON ;
tepakohp:7       MILJON ;
ayinânew:8       MILJON ;
kekâmitâtaht:9         MILJON ; 

LEXICON MILJON
% miljona% : OVERTHOUSANDS ;

! =================
! Under the million
! =================

LEXICON OVERTHOUSANDS
HUNDREDST ;		! x00.000.000
mitâtahtomitanaw:1 HUNDREDT ;	! 100.000.000
:%0 TENST ;		!  20.000.000
:%0 TEENST ;		!  10.000.000
:%0%0 ONEST ;		!   2.000.000
tåvsene:%0%01 THOUSAND ;	!   1.000.000
:%0%0%0 UNDERTHOUSAND ;	
:%0%0%0%0 TENS ;
:%0%0%0%0 TEENS ;
:%0%0%0%0%0 ONES ;
:%0%0%0%0%0%0 COMMA ;	!  x000000

LEXICON HUNDREDST
nîso:2   CUODIT ;	! 200000-299999
nisto:3    CUODIT ;	! 300000-399999
newo:4 CUODIT ;	! 400000-499999
nîyânan:5   CUODIT ;	! 500000-599999
nikotwâsik:6   CUODIT ;	! 600000-699999
tepakohp:7 CUODIT ;	! 700000-799999
ayinânew:8 CUODIT ;	! 800000-899999
kekâmitâtaht:9   CUODIT ;	! 900000-999999

LEXICON CUODIT
mitâtahtomitanaw: HUNDREDT ;	! 100000-199999

LEXICON HUNDREDT	! X = 1-9, Y = 0-9
% : TENST ;			! X2XYYY, X10YYY
TEENST ;		! X1XYYY
akte:%01 THOUSANDS ;
:%0 ONEST ;		! XX0YYY
:%0%0 THOUSANDS ;	! X00YYY

LEXICON TEENST
luhkie:1   TEENT ;
luhkie:1%0 THOUSANDS ;

LEXICON TEENT
peyak:1     LOHKAIT ;
nîso:2   LOHKAIT ;
nisto:3    LOHKAIT ;
newo:4 LOHKAIT ;
nîyânan:5   LOHKAIT ;
nikotwâsik:6   LOHKAIT ;
tepakohp:7 LOHKAIT ;
ayinânew:8 LOHKAIT ;
kekâmitâtaht:9   LOHKAIT ;

LEXICON LOHKAIT
THOUSANDS ;

LEXICON TENST
nîs:2   TANAW ;
nistomi:3    TANAW ;
nemi:4 TANAW ;
nîyânanomi:5   TANAW ;
nikotwâsomi:6   TANAW ;
tepakohpimi:7 TANAW ;
ayinânewomi:8 TANAW ;
kekâmitâtahtomi:9   TANAW ;

LEXICON TANAW
tanaw% :%0 COMMA ;
tanaw% : ONESTONEXT ;

LEXICON TENT
:%0 THOUSANDS ;
akte:1 THOUSANDS ;
ONEST ;

LEXICON ONEST
nîso:2 THOUSANDS ;
nisto:3 THOUSANDS ;
newo:4 THOUSANDS ;
nîyânan:5 THOUSANDS ;
nikotwâsik:6 THOUSANDS ;
tepakohp:7 THOUSANDS ;
ayinânew:8 THOUSANDS ;
kekâmitâtaht:9 THOUSANDS ;

LEXICON THOUSANDS      ! x > 1
tåvsene: THOUSAND ;

LEXICON THOUSAND
UNDERTHOUSAND ;	   ! 1100-1999
:%0 TENS ;	   ! 1020-1099
:%0 TEENS ;	   ! 1010-1019
:%0%0 ONES ;	   ! 1001-1009
:%0%0%0 COMMA ;	   ! 1000

!===========================
!Here starts the 999 numbers
!===========================

LEXICON UNDERTHOUSAND
HUNDREDS ;
mitâtahtomitanaw% :1 HUNDRED ;
tjuatede:1  CUODAAT ;

LEXICON HUNDREDS
nîso:2   CUODI ;
nisto:3    CUODI ;
newo:4 CUODI ;
nîyânan:5   CUODI ;
nikotwâsik:6   CUODI ;
tepakohp:7 CUODI ;
ayinânew:8 CUODI ;
kekâmitâtaht:9   CUODI ;

LEXICON CUODI
mitâtahtomitanaw% :   HUNDRED ;
tjuatede:  CUODAAT ;

LEXICON HUNDRED
      TENS ;
      TEENS ;
:%0   ONES ;
:%0%0 COMMA ;

LEXICON CUODAAT
:%0%0%.    COMMA ;

LEXICON TENS
mitâtaht:1%0 COMMA ;
låhkede:1%0%. COMMA ;
nîs:2 TEN ;
nistomi:3 TEN ;
nemi:4 TEN ;
nîyânanomi:5 TEN ;
nikotwâsomi:6 TEN ;
tepakohpimi:7 TEN ;
ayinânewomi:8 TEN ;
kekâmitâtahtomi:9 TEN ;

LEXICON TEN
tanaw:%0 COMMA ;
låhkede:%0%. COMMA ;
tanaw% : ONESTONEXT ;

LEXICON ONESTONEXT
piyakosâp:1 COMMA ;
nîsosâp:2 COMMA ;
nistosâp:3 COMMA ;
nêwosâposâp:4 COMMA ;
niyânanosâp:5 COMMA ;
nikotwâsiksâp:6 COMMA ;
têpakohposâp:7 COMMA ;
ayinânêwosâp:8 COMMA ;
kîkâmitâtahtosâp:9 COMMA ;



LEXICON TEENS
piyakosâp:11 COMMA ;
nîsosâp:12 COMMA ;
nistosâp:13 COMMA ;
nêwosâposâp:14 COMMA ;
niyânanosâp:15 COMMA ;
nikotwâsiksâp:16 COMMA ;
têpakohposâp:17 COMMA ;
ayinânêwosâp:18 COMMA ;
kîkâmitâtahtosâp:19 COMMA ;

LEXICON ONES
CARDINAL ;
ORDINAL ;

LEXICON CARDINAL
piyak:1 COMMA ;
nîso:2 COMMA ;
nisto:3 COMMA ;
nêwo:4 COMMA ;
niyânan:5 COMMA ;
nikotwâsik:6 COMMA ;
têpakohp:7 COMMA ;
ayinânêw:8 COMMA ;
kîkâmitâtaht:9 COMMA ;

LEXICON ORDINAL
voestes:1%.     COMMA ;
mubpie:2%.   COMMA ;
gåalmede:3%.   COMMA ;
njealjede:4%. COMMA ;
vïjhtede:5%.   COMMA ;
govhtede:6%.   COMMA ;
tjïjhtjede:7%.    COMMA ;
gaaktsede:8%.   COMMA ;
åktsede:9%.    COMMA ;

LEXICON COMMA
 ENDLEX ;
 COMMASECTION ;

LEXICON COMMASECTION  ! these are not spellchecked!!!
                  ENDLEX ;
! % komma% :,      Root ;
! % tjuohkkis% :%. Root ;
! % kolon% :%:     Root ;
! % sárggis% :%-   Root ; 
 % la% :%=         Root ; 
 % gráda% :%°      Root ; 
 % paragráfa% :§   Root ; 
! % násti% :%*     Root ; 
 % ja% :&          Root ; 

LEXICON ENDLEX
 # ;
